【裁判字號】    98,交聲,544
【裁判日期】    980630
【裁判案由】    違反道路交通管理處罰條例聲明異議
【裁判全文】
臺灣士林地方法院交通事件裁定         98年度交聲字第544號
原處分機關  臺北市交通事件裁決所
受處分人    甲○○
即異議人
                      樓
上列受處分人因違反道路交通管理處罰條例案件，對於臺北市交
通事件裁所98年4 月24日所為之處分（原處分案號：北市裁罰字
第裁22ˍＡＥＸ735789號），聲明異議，本院裁定如下：
        主  文
異議駁回。
        理  由
一、受處分人即異議人甲○○於98年5 月22日本院訊問時，當庭
    撤回台北市交通事件裁決所98年4 月24日北市裁罰字第裁22
    -AEX735790號（即異議人駕車行經有燈光號誌管制之交叉路
    口闖紅燈）之異議，有本院之訊問筆錄及異議人所書之撤回
    狀（本院卷第22頁）附卷可稽，是本院即毋庸就該裁罰處分
    再予審酌，先予敘明。
二、按汽車駕駛人，有下列情形之一者，處新臺幣六千元以上一
    萬二千元以下罰鍰，並當場禁止其駕駛：五、駕駛執照吊扣
    期間駕駛小型車或機器腳踏車。第五款並吊銷其駕駛執照。
    道路交通管理處罰條例第21條第1 項第5 款、第4 項定有明
    文。再汽車駕駛人，曾依本條例其他各條規定吊銷駕駛執照
    者，一年內不得考領駕駛執照。同條例第67條第3 項亦規定
    甚明。
三、原處分意旨略以：異議人即受處分人甲○○駕駛執照業經吊
    扣六個月，仍於民國98年3 月27日17時15分許，駕駛車牌號
    碼5 Ｄˍ5951自用小客車，行經臺北市○○路○段93號前，
    經警舉發「駕駛執照吊扣期間駕駛小型車」之違規事實，遂
    經警當場掣單舉發。乃依道路交通管理處罰條例第21條第1
    項第5 款之規定裁處異議人罰鍰新台幣（下同）9000元及吊
    銷駕駛執照，一年內禁考等語。
四、本件異議意旨略以：
    伊承認有於上揭時、地駕駛上開車輛（見本院98年5 月22日
    之訊問筆錄第1 頁），惟前一次之交通違規處分即97年4 月
    24日北市裁四字第22ˍ000000000 號：認伊經通知依限參加
    講習逾期6 個月以上仍不參加，而將伊吊扣駕駛執照六個月
    之處分不服，該處分認伊未參加道路交通安全講習，惟以：
    伊確未收到任何講習之通知，伊非故意不參加講習，該吊扣
    駕駛執照之處分不合理，而本件伊對罰款9000元這部分不聲
    明異議，願意繳（見同上日之訊問筆錄第2 頁），惟要對吊
    銷駕駛執照，一年內禁考部分異議等語。
五、經查：
(一)、異議人坦認於上述三所示之時、地駕駛5 Ｄ─5951號自用小
    客車行經有燈光管制之交岔路口闖紅燈之事實，惟其以未接
    獲要道路交通講習之通知為由，爭執前次之吊扣駕駛執照六
    個月之處分不合法云云。然：臺北市交通事件裁所97年4 月
    24 日 所為之北市裁四字第裁22ˍ000000000 號處分意旨：
    汽車駕駛人經再通知依限參加講習逾期六個月以上仍不參加
    ，而吊扣駕駛執照六個月，該處分於97年4 月28日送達異議
    人之住所台北市信義區○○○路525 號9 樓之7 ，以應送達
    處所查無此人退回，再經公示送達，有台北市交通事件裁決
    所98 年5月21日北市裁申字第09836171900 號函所檢附之送
    達證書、行政文書不能送達事由報告書及台北市政府公報秋
    字第46期公示送達道路交通管理事件裁決書可憑（見本院卷
    第25至30頁）；再查異議人係於95年9 月26日即遷入台北市
    信義區○○○路525 號9 樓之7 ，再於97年9 月23日遷入台
    北市○○里○○鄰○○○路○ 段296 巷48號5 樓，有台北市內
    湖區戶政事務所98年6 月18日北市內戶字第09830788400 號
    函可據（見本院卷第36頁）。是前揭北市裁四字第裁22ˍ00
    0000000 號處分書於97年4 月28日係送達異議人之住所無訛
    ，然查當時郵務送達係查無此人，再經公示送達程序以為送
    達，則前開吊扣異議人駕駛執照六個月之處分業因異議人未
    提出異議而告確定，況異議人亦親自於97年11月17日將其駕
    駛執照送執行，亦有台北市交通事件裁決所98年5 月21日北
    市裁申字第09836171900 號函所檢附之駕駛執照吊扣執行單
    及異議人之駕駛執照可稽（見本院卷第23、24頁）。則台北
    市交通事件裁決所對異議人吊扣駕駛執照六個月之處分完全
    合法，而異議人亦遵照該處分去執行，異議人就本案再爭執
    其未接獲道路交通安全講習之通知，即屬無理由。
六、綜上所述，異議人確有於其駕駛執照經吊扣六個月（即97年
    11月17日至98年5 月16日）期間，駕駛自用小客車於設置燈
    光號誌管制之交岔路口闖紅燈行為。從而原處分機關依前揭
    道路交通管理處罰條例第21條第1 項第5 款、第67條第3 項
    及道路交通事件統一裁罰基準及處理細則有關規定，裁處異
    議人罰鍰9 千元，並吊銷駕駛執照，一年內禁考，核無違誤
    ，
    本件異議人對吊銷駕駛執照，一年內禁考之異議為無理由，
    應予駁回。
據上論斷，應依道路交通案件處理辦法第19條，裁定如主文。
中    華    民    國    98    年    6     月    30    日
                  交通法庭法  官  林秀鳳
以上正本證明與原本無異。
如不服本裁定，應於裁定送達五日內，向本院提出抗告狀。
                          書記官  黃瓊芳
中    華    民    國    98    年    6     月    30    日


司法院資訊處製作；財團法人民間司法改革基金會備份。
